【裁判字號】    99,台上,494
【裁判日期】    990128
【裁判案由】    違反槍砲彈藥刀械管制條例等罪
【裁判全文】
最高法院刑事判決              九十九年度台上字第四九四號
上  訴  人  甲○○
            乙○○
上列上訴人等因違反槍砲彈藥刀械管制條例等罪案件，不服台灣
高等法院台中分院中華民國九十八年十一月十八日第二審判決（
九十八年度上訴字第二二二九號，起訴案號：台灣南投地方法院
檢察署九十八年度偵字第六三四號），提起上訴，本院判決如下
：
    主  文
上訴駁回。
    理  由
按刑事訴訟法第三百七十七條規定，上訴於第三審法院，非以判
決違背法令為理由，不得為之。是提起第三審上訴，應以原判決
違背法令為理由，係屬法定要件。如果上訴理由書狀並未依據卷
內訴訟資料，具體指摘原判決不適用何種法則或如何適用不當，
或所指摘原判決違法情事，顯與法律規定得為第三審上訴理由之
違法情形，不相適合時，均應認其上訴為違背法律上之程式，予
以駁回。本件原判決撤銷第一審關於違反槍砲彈藥刀械管制條例
部分（含定執行刑）之不當判決（原判決主文第一項誤載為「原
判決撤銷」，應予更正），改判仍論處上訴人甲○○、乙○○共
同未經許可，持有可發射子彈具有殺傷力之土造長槍罪刑；另維
持第一審論處其等共同犯野生動物保育法第四十一條第一項第一
款、第二款之非法獵捕、宰殺保育類野生動物罪刑部分之判決，
駁回檢察官此部分在第二審之上訴。已詳敘認定犯罪事實之依據
及憑以認定之理由，從形式上觀察，並無任何違背法令之處。查
南投縣政府警察局信義分局係依民眾檢舉，獲悉上訴人等涉嫌非
法持槍獵殺保育類野生動物，乃會同玉山國家公園警察隊前往查
緝，當場查獲長鬃山羊屍體及霰彈二十顆，嗣經警詢問後，上訴
人等始帶同警方起出扣案之土造長槍二支等情，則警方於其等自
白前，已對其等發生嫌疑，將之列為偵查對象，即已發覺其等犯
罪，與自首要件不符，自難獲邀減刑寬典。況修正刑法第六十二
條關於自首減刑之規定，已由「應減輕其刑」，修正為「得減輕
其刑」，減輕與否，事實審法院本有自由裁酌之權，原判決未予
減輕其刑，核無不合。又原判決於量刑時，已就上訴人等之犯罪
動機、目的及犯後態度等一切情狀，予以綜合考量後，在法定刑
內科處刑罰，並認無情堪憫恕情形，而未予酌減其刑，所為量刑
職權之行使，亦無不當。上訴意旨置原判決之論敘於不顧，仍執
陳詞，就原判決已詳為論斷及說明之事項，再事爭辯，並對原審
認事用法量刑職權之適法行使，任意指摘，難謂已符合首揭法定
上訴要件，其等上訴違背法律上之程式，均應予駁回。
據上論結，應依刑事訴訟法第三百九十五條前段，判決如主文。
中    華    民    國  九十九  年    一    月  二十八  日
                      最高法院刑事第十庭
                          審判長法官  花  滿  堂
                                法官  黃  正  興
                                法官  陳  東  誥
                                法官  林  錦  芳
                                法官  洪  昌  宏
      本件正本證明與原本無異
                                      書  記  官
中    華    民    國  九十九  年    一    月  二十九  日
                                                      Ｅ

司法院資訊處製作；財團法人民間司法改革基金會備份。
